臺灣高等法院刑事裁定　　　　　 　　　 94年度抗字第649 號
抗　告　人
即　聲請人　甲○○
上列抗告人因妨害家庭聲請再審案件，不服臺灣板橋地方法院中
華民國94年8 月29日裁定（94年度聲再字第23號），提起抗告，
本院裁定如下：
    主  文
抗告駁回。
    理  由
一、按不得上訴於第三審法院之案件，其第二審法院所為裁定，
    不得抗告，刑事訴訟法第405 條定有明文。又依刑事訴訟法
    第455 條之1 第1 項規定，適用簡易程序案件，經簡易判決
    處刑後，對於簡易判決有不服者，固得上訴於管轄之第二審
    地方法院合議庭，惟經該管轄之第二審地方法院合議庭判決
    後，該案即告確定，不得再上訴於高等法院，此觀刑事訴訟
    法第七編簡易程序之規定自明。
二、經查，本件抗告人係對管轄之地方法院第二審合議庭所為之
    確定判決（臺灣板橋地方法院94年度簡上字第218 號）聲請
    再審，原第二審地方法院合議庭再以裁定駁回而提起抗告，
    惟依上開規定，本案依法不得上訴於第三審法院，則其第二
    審法院所為裁定，不得抗告，因此，抗告人對於管轄之地方
    法院第二審合議庭駁回再審之裁定提起本件抗告，於法不合
    ，自應予以駁回。至原裁定末行雖載有「不服本裁定，應於
    送達後五內向本院提出抗告狀」等語，然該記載與規定不符
    ，應係誤載，且得否抗告係以法律規定為準，不因裁判末行
    附記有誤而改變，附此敘明。
三、據上論結，應依刑事訴訟法第411 條前段裁定如主文。
中　　華　　民　　國　　94　　年　　9 　　月　　29　　日
　　　　　　　　　刑事第二十庭審判長法　官  陳貽男
　　　　　　　　　　　　　　　　　  法　官  高明哲
　　　　　　　　　　　　　　　　　  法　官  許仕楓
以上正本證明與原本無異。
不得再抗告。
                                    書記官  劉貞達
中　　華　　民　　國　　94　　年　　9 　　月　　30　　日
緣新加坡商霸菱亞太通訊媒體基金股份有限公司為響應我國政府
吸引外資投資國內有線電視業，以促使臺灣有線電視事業之發展
國際化，而投資國內有線電視業之投資公司，成立富洋投資股份
有限公司。章啟明為太平洋建設股份有限公司為首之企業集團掌
控者，不僅身兼太設公司之總經理，又是太平洋聯網科技股份有
限公司、聯和太平洋多媒體股份有限公司之董事長，而太設集團
又握有富洋公司大部分之股權；章啟明竟利用擔任富洋公司董事
之機會，基於意圖為太設集團、太設公司或第三人之不法利益，
而損害富洋公司等之利益之概括犯意而為以下背信之行為：（一
）明知大高雄有線電視股份有限公司股票之收購價格每股約10元
，仍以每股43.75元售予三多網等公司，再由富洋公司悉數加以
購併三多網等公司，再以如附表所示之交易行為，以轉售價差顯
不相當之每股5元之低價將大高雄公司股票悉數售予第三人，致
生損害於富洋公司、太平洋崇光百貨股份有限公司、柒賢網、捌
德網、久如網、千錘網、拾全網等公司及其股東之利益。（二）
又章啟明係聯太公司之董事長，於91年4月9日代表聯太公司向案
外人陳珮玲高利借貸692,000,000元，再使聯太公司將高利貸得
之前開款項，於91年4月10日以無息貸款433,696,793元於太設公
司；以月息1.2分貸款800萬元於太設公司；以月息1.5分貸款
92,000,000元給太設公司，合計以無息或低利轉貸太設公司達
533,696,793元，而將利益輸送與太設公司。且章啟明身兼富洋
公司董事，竟不克盡善良管理人之注意義務，利用當時富洋公司
之從屬公司伍福網有限公司及千錘網有限公司所擁有之永佳樂有
線電視股份有限公司及新和有線電視股份有限公司之股票，出質
與陳珮玲，俾使聯太公司得以高利借得前開款項，嚴重損及伍福
網公司、千錘網公司之利益，終由富洋公司以吸收合併方式購併
前揭二家公司，而由存續公司即富洋公司成為質押之最終債務人
，嗣後章啟明復於91年10月24日在富洋公司之股東臨時會以其多
數股東權之地位，強行決議由富洋公司代聯太公司清償該公司積
欠陳珮玲之692,000,000元之借款，嚴重損害富洋公司及其股東
權益。（三）90年9月間，太平洋聯網公司董事長章啟明有意向
李海柱、呂淑惠、蘇元助購買宜蘭聯禾有限電視公司股權，乃委
請林義傑居間與李海柱斡旋購買聯禾公司之股票。91年3月間，
雙方議定太平洋聯網公司以每股20元之價格，向李海柱、呂淑惠
、蘇元助等三人共購買8,400,000股聯禾公司股票，總價金為
168,000,000元，股款則以開立支票方式分期支付，惟李海柱因
擔心太平洋聯網公司財務困難，屆時支票無法兌現，乃要求林義
傑以其經營之彩虹傳播事業有限公司支票作為付款票據，再由太
平洋聯網公司分期將款項匯至林義傑帳戶以兌現支票。太平洋聯
公司取得聯禾公司經營權後，因資金不足無力支付股款給李海柱
等人，乃自91年3月31日起陸續向聯禾公司調借資金約
112,904,000餘元，作為支付前述股票交易之前金及部分款項，
其餘款55,600,000元則由林義傑代墊，並將購入股票登記於聯禾
公司財務經理盧阿水及員工吳秋萍名下作為擔保。且根據安泰聯
合會計師事務所的富洋公司協議程序執行報告所載「太平洋聯網
公司．．．支付林義傑先生共112,400,000元。太平洋聯網公司
表示係委託其購買聯禾公司股票．．．事後太平洋聯網公司係以
每股20元之價格向柳逸義．．．等4人購入聯禾公司8,400,000
股，．．．並於91年10月31日完成過戶，．．．」；惟查於聯禾
公司持有
